臺灣新北地方法院板橋簡易庭小額民事判決
110年度板小字第4727號
原      告  賴淑婷  

訴訟代理人  賴常偉  
被      告  李金次  

上列當事人間請求侵權行為損害賠償事件，於中華民國111年3月
3日言詞辯論終結，本院判決如下：
    主  文
被告應給付原告新臺幣貳仟伍佰貳拾柒元，及自民國一一０年十
一月二十六日起至清償日止，按週年利率百分之五計算之利息。
原告其餘之訴及假執行之聲請均駁回。
訴訟費用新臺幣壹仟元，由被告負擔新臺幣壹佰零伍元，餘由原
告負擔。
本判決原告勝訴部分得假執行。
    事實及理由
一、按訴狀送達後，原告不得將原訴變更或追加他訴，但擴張或
    減縮應受判決事項之聲明者，不在此限，民事訴訟法第255
    條第1項第3款定有明文。查本件原告起訴時原聲明：被告應
    給付原告新臺幣（下同）12,640元，及自起訴狀繕本送達之
    翌日起至清償日止，按週年利率百分之5計算之利息；嗣於
    民國110年11月10日提出補正函變更聲明為：被告應給付原
    告24,100元及自起訴狀繕本送達之翌日起至清償日止，按週
    年利率百分之5計算之利息，核原告所為訴之變更係擴張應
    受判決事項之聲明，揆諸上開法律規定，自應准許。
二、原告主張：
  ㈠被告於民國110年9月10日17時55分許，駕駛車牌號碼000-000
    0號車輛，行經新北市中和區連城路261巷口，自內線車道違
    規右轉，因而與原告所駕駛之車牌號碼000-0000號機車（下
    稱系爭車輛）發生碰撞，造成系爭車輛受損，故請求被告賠
    償：1.交通費4,200元；2.估價單費用1,800元；3.修車費用
    18,100元；總計24,100元。為此，依侵權行為之法律關係，
    提起本件訴訟，並聲明：1.被告應給付原告24,100元及自起
    訴狀繕本送達翌日起至清償日止，按週年利率百分之5計算
    之利息。2.願供擔保，請准宣告假執行。
  ㈡對於被告抗辯之陳述：
    1.對於原告也有未注意車前狀況的肇事責任不爭執。
    2.交通費是從事故發生到我們將系爭受損車輛取回的時間，
      因為被告不同意我們提出的估價，而指定我們要送其他車
      行，後來才跟警察一起去車行取回車輛，一天200元是自
      己估算從中和到新莊的交通費。
    3.被告主張有幫原告維修並花費5,400元部分，原告不爭執
      有維修，但是無法確定金額是否是5,400元，而估價單是
      還沒有維修時的估價。
三、被告則以下列陳詞置辯，並聲明：原告之訴駁回。
  ㈠本件肇事責任在於原告，是原告從後方來撞被告，被告否認
    有賠償責任，確實是在被告轉彎時發生碰撞，但是被告已經
    轉好了。
  ㈡否認原告有送去維修，而且只是輕微的碰撞，不用這麼多錢
    ，而且被告已經幫他修理了5,000多元。對於原告所請求的
    折舊以後的車輛維修、估價費、交通費均爭執。
四、本院之判斷：
  ㈠原告主張因被告自內線車道違規右轉，因而碰撞原告所有之
    系爭車輛，致系爭車輛受有損害之事實，業據其提出新北市
    政府警察局道路交通事故當事人登記聯單、定宏車業估價單
    、估價費收據等件為證。被告對於其駕駛車輛致生本件事故
    之經過並不爭執，然對原告請求則以前詞置辯。
  ㈡按汽車、機車或其他非依軌道行駛之動力車輛，在使用中加
    損害於他人者，駕駛人應賠償因此所生之損害，民法第191
    條之2前段定有明文，此係專為非依軌道行駛之動力車輛在
    使用中駕駛人之責任而為舉證責任倒置之規定，故凡動力車
    輛在使用中加損害於他人者，即應負賠償責任，由法律推定
    駕駛人侵害他人之行為係出於過失。蓋動力車輛之使用，提
    供使用人便捷之交通工具，擴張其活動空間，惟同時亦增加
    侵害他人權利之危險，故使用汽車等動力車輛，既有發生一
    定比率之危險性，則駕駛人對使用動力車輛時侵害他人權利
    而生之損害，即應負賠償之責任，駕駛人對於交通事故之發
    生，是否有過失，則不待被害人舉證。本件被告對於其駕駛
    車輛致生本件事故發生乙節，既不爭執，揆諸前開說明，原
    告無須證明被告就本件之發生有故意或過失，而應由被告就
    其於防止本件事故之發生，已盡相當之注意，且其就本件事
    故之發生無過失等節負舉證之責。然被告就此並未舉證以實
    其說，則依前開規定，自應負侵權行為損害賠償之責。
  ㈢按因故意或過失，不法侵害他人之權利者，負損害賠償責任
    ；汽車、機車或其他非依軌道行駛之動力車輛，在使用中加
    損害於他人者，駕駛人應賠償因此所生之損害，民法第184
    條第1項前段、第191條之2前段著有明文。本件事故係因被
    告由內側車道右轉且未禮讓直行車，致碰撞系爭車輛，造成
    系爭車輛損害，此觀諸道路交通事故現場圖即明（見本院卷
    第57頁），故被告自有過失，且被告亦未舉證說明其已盡相
    當之注意，職是，原告請求被告負侵權行為損害賠償責任，
    即屬有據，並就請求項目分述如下：
　　1.交通費部分：
      原告主張從事故發生到原告將系爭受損車輛取回的時間，
      無法使用交通工具，以每日200元估算從中和到新莊的交
      通費共4,200元等語，惟此部分經被告爭執，原告復未提
      出任何單據以實其說，是此部分之請求，要屬無據，不應
      准許。
    2.估價費用部分：
      原告主張其將系爭車輛交定宏車業估價維修費用，支出費
      用1,800元，業據提出估價費收據為證（見本院卷第81頁
      ），本院審酌該費用乃原告於起訴前為證明被告賠償範圍
      所支出之必要費用，應納為損害之一部分，是原告此部分
      請求，應予准許。
    3.修車費用部分：
      按依民法第196條請求賠償物被毀損所減少之價額，得以
      修復費用為估定之標準，但以必要者為限（例如：修理材
      料以新品換舊品，應予折舊）。被害人如能證明其物因毀
      損所減少之價額，超過必要之修復費用時，就其差額，仍
      得請求賠償【最高法院77年度第9次民事庭會議決議㈠可資
      參照】。經查，原告主張系爭車輛因本件事故受損，其因
      而支付系爭車輛修復費用18,100元（皆為零件）乙情，業
      據提出定宏車業估價單為佐，惟該修復費用之零件係以新
      品更換舊品，則應扣除折舊後計算其損害。復依行政院財
      政部發布之「固定資產耐用年數表」規定，機器腳踏車耐
      用年數為3年，並依同部訂定之「固定資產折舊率表」規
      定，耐用年數3年依定率遞減法之折舊率為千分之536，其
      最後1年之折舊額，加歷年折舊累計額，其總和不得超過
      該資產成本原額10分之9。查，系爭車輛係於102年4月出
      廠，有系爭車輛公路監理電子閘門查詢結果在卷足憑，至
      本件事故發生之110年9月10日，系爭車輛之實際使用年數
      已逾3年，故原告就系爭車輛修理費用得請求之金額應以1
      ,810元為限。被告雖另主張已有維修支出5,400元，惟此
      部分經原告表示估價單上均係尚未維修項目等語（見本院
      卷第98頁），被告復未進一步舉證證明估價單上項目已有
      維修完畢之情形，故此部分尚無抵扣之問題，併予敘明。
    4.綜上，本件原告所得請求賠償總額即為3,610元（計算式
      ：1,800元＋1,810元＝3,610元）。
  ㈣按損害之發生或擴大，被害人與有過失者，法院得減輕賠償
    金額，或免除之，民法第217條第1項定有明文。又基於過失
    相抵之責任減輕或免除，法院對於賠償金額減至何程度，應
    斟酌雙方原因力之強弱與過失之輕重以定之（最高法院99年
    度台上字第1580號判決參照）。查，本件事故依道路交通事
    故現場圖所示，原告為直行車輛，被告為轉彎車輛，被告自
    內線車道右轉未禮讓直行車輛固有過失，然原告為直行車輛
    ，其未注意車前狀況，造成其車頭與被告右側車身發生碰撞
    ，同有過失，而原告對於其有未注意車前狀況之肇事責任亦
    不爭執（見本院卷第99頁），堪認原告就本件事故所造成之
    損害與有過失。綜上各情，本院認斟酌兩造對於本件事故之
    原因力強弱及過失情節，認被告為肇事主因，原告為肇事次
    因，並以酌減被告30%之過失責任為適當，據此折算被害人
    與有過失之比例後，本件原告得請求被告賠償之金額為2,52
    7元（計算式：3,610元×70%＝2,527元）。
  ㈤末按遲延之債務，以支付金錢為標的者，債權人得請求依法
    定利率計算之遲延利息。給付無確定期限者，債務人於債權
    人得請求時，經其催告而未為給付，自受催告時起，負遲延
    責任。其經債權人起訴而送達訴狀，或依督促程序送達支付
    命令，或為其他相類之行為者，與催告有同一之效力。應付
    利息之債務，其利率未經約定，亦無法律可據者，週年利率
    為百分之5，民法第233條第1項、第229條第2項及第203條分
    別定有明文。本件原告請求被告給付之損害賠償，係以支付
    金錢為標的，且無確定期限及約定利率，故原告請求被告給
    付自起訴狀繕本送達翌日即110年11月26日起至清償日止，
    按週年利率百分之5計算之利息，併應准許。
五、從而，原告本於侵權行為之法律關係，請求被告給付2,527
    元，及自起訴狀繕本送達翌日即110年11月26日起至清償日
    止，按週年利率百分之5計算之利息，為有理由，應予准許
    。逾此範圍之請求，則無理由，應予駁回。
六、本件事證已臻明確，兩造其餘之攻擊防禦方法及所提證據，
    於判決結果不生影響，爰不一一論列，併此敘明。
七、本件原告勝訴部分係適用小額訴訟程序所為被告敗訴之判決
    ，爰依民事訴訟法第436條之20，依職權宣告假執行。又原
    告敗訴部分，其假執行之聲請即失所依憑，應併予駁回。
八、本件係小額訴訟事件，依民事訴訟法第436條之19第1項規定
    ，確定本件訴訟費用額為第一審裁判費1,000元，並依兩造
    勝敗訴比例，其中被告應負擔105元，餘由原告負擔。
中　　華　　民　　國　　111 　年　　3 　　月　　31　　日
                  臺灣新北地方法院板橋簡易庭
                        法  官  陳怡親
以上正本係照原本作成。
如不服本判決，應於送達後20日內，向本院提出上訴狀，並表明
上訴理由（上訴理由應表明一、原判決所違背之法令及具體內容
。二、依訴訟資料可認為原判決有違背法令之具體事實。），如
於本判決宣示後送達前提起上訴者，應於判決送達後20日內補提
上訴理由書（須附繕本），如未於上訴後20日內補提合法上訴理
由書，法院得逕以裁定駁回上訴。
中　　華　　民　　國　　111 　年　　3 　　月　　31　　日
                        書記官  劉芷寧